# 上市公司治理准则是否已经失效

提问人：zengfengxia 时间：2012-03-07 09:59:15
请教陈版， 2002 年的上市公司治理准则在上市公司规范运作指引发布之后是不是已经失效了？

回答人：chenyiwei
《上市公司治理准则》仍被列入“中国证监会现行规章、规范性文件目录（截至 2007 年 10 月 31 日）”中，而且在 2007 年 10 月 31 日后，证监会也没有发文废止该准则。 “上市公司规范运作指引”是交易所发布的业务规则，交易所的业务规则不可能废止证监会发布的规范性文件。